---
title: "proyecto_final"
format: html
editor: visual
---

Vamos a utilizar el dataset de semillas que se encuentra aquí: <https://public.opendatasoft.com/explore/dataset/air-bnb-listings/table/?disjunctive.neighbourhood&disjunctive.column_10&disjunctive.city&q=Madrid&location=7,40.5931,-4.422&basemap=jawg.light>

Primero vamos a descargarnos el dataframe y mostramos las primeras filas :

```{r}
library(tidyverse)
library(dplyr)
library(ggplot2)
library(tidyr)

df_airbnb <- read_delim('AirbnbMadrid.csv', delim = ';')

print(head(df_airbnb))

```

Revisión calidad de datos y detección outliers (rango de variables) :

```{r}
# Revisión de la calidad de los datos
print(dim(df_airbnb)) 
print(str(df_airbnb))

# Comprobar valores nulos
print(colSums(is.na(df_airbnb)))

```

Vamos a contar el número de filas y columnas de nuestro dataset:

```{r}
paste("El dataframe df_airbnb tiene", nrow(df_airbnb), "filas y", ncol(df_airbnb), "columnas.")
```

**Resumen dataframe**

```{r}
print(summary(df_airbnb))

```

#### 

Distribución de los precios según el tipo de habitación (gráfico tipo violín):

```{r}
ggplot(df_airbnb, aes(x = `Room type`, y = `Room Price`)) +
  geom_violin(trim = FALSE, fill = "lightblue", color = "darkblue") +
  labs(title = "Distribución de los precios según el tipo de habitación",
       x = "Tipo de Habitación",
       y = "Precio") +
  theme_minimal()

```

\
Disponibilidad media de los listados durante el año según el tipo de habitación

```{r}
df_grouped <- group_by(df_airbnb, `Room type`)

# Calculando la disponibilidad media
disponibilidad_por_tipo <- summarise(df_grouped, Disponibilidad_media = mean(Availibility, na.rm = TRUE))

# Crear el diagrama de barras
ggplot(disponibilidad_por_tipo, aes(x = `Room type`, y = Disponibilidad_media)) +
  geom_bar(stat = "identity", fill = "steelblue") +
  labs(title = "Disponibilidad media de los listados durante el año según el tipo de habitación",
       x = "Tipo de habitación",
       y = "Disponibilidad media") +
  theme_minimal()

```

Gráfico disponibilidad media por vecindario (Top 10)

```{r}
# Agrupar por vecindario y calcular la disponibilidad media
df_grouped <- group_by(df_airbnb, Neighbourhood)
disponibilidad_por_vecindario <- summarise(df_grouped, Disponibilidad_media = mean(Availibility, na.rm = TRUE))

# Seleccionar los 10 vecindarios con mayor disponibilidad media
top_vecindarios_disp <- head(arrange(disponibilidad_por_vecindario, desc(Disponibilidad_media)), 10)

# Crear el diagrama de barras
ggplot(top_vecindarios_disp, aes(x = reorder(Neighbourhood, Disponibilidad_media), y = Disponibilidad_media)) +
  geom_bar(stat = "identity", fill = "purple") +
  labs(title = "Disponibilidad media por vecindario (Top 10)",
       x = "Vecindario",
       y = "Disponibilidad media") +
  coord_flip() +
  theme_minimal()

```

#### 
